臺灣臺南地方法院民事裁定　　　　　　　100年度抗字第114號
抗　告　人　林金量
相　對　人　陳南壎
上當事人間請求本票裁定強制執行事件，抗告人對於民國100年1
1月29日本院100年度司票字第1823號裁定提起抗告，本院裁定如
下：
    主    文
抗告駁回。
抗告程序費用新臺幣壹仟元由抗告人負擔。
    理    由
一、本件相對人於原審為本件聲請時主張：其執有抗告人所簽發
    如附表所示之本票3紙，並免除做成拒絕證書，詎相對人向
    抗告人提示未獲付款，為此依票據法第123條之規定聲請裁
    定許可強制執行等情，業據其提出本票3紙為證，原裁定認
    與票據法第123條之規定相符，予以准許。
二、抗告意旨略以：抗告人與相對人間之實體法上債權債務關係
    ，與事實不符且尚有糾葛，抗告人及實際債務人林明搌已支
    付部分本票款項，相對人未歸還部分本票更改，為此提出異
    議等語。
三、按執票人向本票發票人行使追索權時，得聲請法院裁定後強
    制執行，票據法第123條定有明文。又本票執票人依上開規
    定聲請法院裁定准許對發票人強制執行，係屬非訟事件，此
    項聲請之裁定，僅依非訟事件程序，就本票形式上之要件是
    否具備，以審查強制執行許可與否，並無確定實體上法律關
    係存否之效力，如發票人就票據債務之存否有爭執時，應由
    發票人提起確認之訴，以資解決。此有最高法院57年台抗字
    第76號判例要旨、83年度台抗字第227號裁定意旨可資參照
    。
四、抗告人雖以前揭情詞提出抗告，然其所稱縱係屬實，亦係實
    體上之爭執，揆諸前揭最高法院判例及裁定意旨，應由抗告
    人另行提起確認該本票債權存否之訴訟，以資解決，非本件
    非訟程序所得審究，原裁定為許可強制執行之裁定，尚無不
    合，抗告人提起本件抗告，為無理由，應予駁回。
五、復按非訟事件程序費用，除法律另有規定外，由聲請人負擔
    ；前項費用之負擔有相對人者，準用民事訴訟法有關訴訟費
    用之規定；依法應由關係人負擔費用者，法院裁定命關係人
    負擔時，應一併確定其數額，非訟事件法第21條第1項前段
    、第2項、第24條第1項分別定有明文；訴訟費用，由敗訴之
    當事人負擔，民事訴訟法第78條亦有規定。查本件抗告既經
    駁回，抗告程序費用自應由敗訴之抗告人負擔；又抗告人提
    起本件抗告，除繳納抗告費新台幣1,000元外，別無其他訴
    訟費用之支出，故本件程序費用額確定為新台幣1,000元，
    並應由敗訴之抗告人負擔。
六、據上論結，本件抗告為無理由，依非訟事件法第46條、第21
    條第2項、第24條第1項，民事訴訟法第495條之1第1項、第
    449條第1項、第78條、第95條，裁定如主文。
中    華    民    國   100    年    12    月    30    日
                    民事第三庭  法  官  張家瑛
以上正本證明與原本無異。
如不服本裁定，僅得於收受本裁定正本送達後10日內，以適用法
規顯有錯誤為理由，向本院提出再抗告狀，（須附繕本一份及繳
納再抗告裁判費新台幣1,000 元）。再抗告時應提出委任律師或
具有律師資格之人之委任狀；委任有律師資格者，另應附具律師
資格證書及釋明委任人與受任人間有民事訴訟法第466條之1第1
項但書或第2項所定關係之釋明文書影本。
中    華    民    國   100    年    12    月    30    日
                                書記官  吳俊達
附表：
┌──┬─────┬───┬──────┬──────┬────┐
│編號│   發票日 │發票人│  票面金額  │   到期日   │票據號碼│
│    │          │      │ （新臺幣） │            │        │
├──┼─────┼───┼──────┼──────┼────┤
│ 1  │99年8月2日│林金量│1,500,000元 │100年10月1日│CH348307│
├──┼─────┼───┼──────┼──────┼────┤
│ 2  │99年8月2日│林金量│1,500,000元 │100年10月1日│CH348305│
├──┼─────┼───┼──────┼──────┼────┤
│ 3  │99年8月2日│林金量│1,500,000元 │100年10月1日│CH348306│
└──┴─────┴───┴──────┴──────┴────┘